# 求助陈版：关于个人股东投资款利息是否计提的问题

提问人：denghaifu 时间：2017-12-11 19:57:22
陈版您好，有一问题需要请教： 甲公司计划收购已公司，审计基准日为 2017 年 6 月 30 日，甲公司计划在中介机构出具 2017 年 6 月 30日的审计报告和评估报告后与已公司及其股东签订正式收购协议，但已公司存在一个特殊情况，已公司在 2015 年的时候本计划自己上市，自己吸收了一批投资人，约定已公司完成重组，各项土地房产变更后，这些投资人可以债转股，这些人如果同意将成为公司股东，如果不同意，公司一次性支付本金及年息10%的利息，这些款项已收到并使用。现在有新股东进入并计划收购已公司，截至到报告日，这些股东尚未明确是否同意转为股东或这退出。那么问题是： （ 1 ）是否能够出具审计报告，如果能，是否能出标准报告，或者在什么情况下才能出标准报告。 （ 2 ）假如后期确定有一些投资人退出，那么利息是要分期计提还是一次性计提在当期。

回答人：chenyiwei
基于乙公司的当前状况，这些投资人的出资款在尚未转为乙公司股份之前，应确认为负债并按10%的年利率计提利息，而不应在退出时才确认利息。在此前提下，这些投资人出资款的处理问题不应成为出具审计报告的障碍。

提问人：denghaifu 时间：2017-12-12 08:29:10
陈版，如果现在把利息计提出来，那这些人后续转为投资时，所计提的利息该如何处理，可以在调整之前的报表吗， 协议中约定如果转为股东是不需要支付利息的。

回答人：chenyiwei
不是调整之前的报表，而是将无需支付的应付利息转入权益（资本公积）。